# cif 出口销售，收取的运保费如何账务处理

提问人：18640367578 时间：2019-11-14 06:30:12
请教陈版，chenyiwei@ 出口类似于CIF 模式，合同上有运费，这个运费金额固定，是从客户那里收取的，至于怎么运，是企业的事情。新准则是不是单独作为一项履约义务？放到主营业务还是其他业务？支付的运输成本是放销售费用还是放其他业务成本？

回答人：chenyiwei
参照《财政部会计司关于发布收入准则应用案例的通知》中的 “收入准则应用案例--运输服务”：
【例】甲公司与乙公司签订合同，向其销售一批产品，并负责将该批产品运送至乙公司指定的地点，甲公司承担相关的运输费用。假定销售该产品属于在某一时点履行的履约义务，且控制权在出库时转移给乙公司。
本例中，甲公司向乙公司销售产品，并负责运输。该批产品在出库时，控制权转移给乙公司。在此之后，甲公司为将产品运送至乙公司指定的地点而发生的运输活动，属于为乙公司提供了一项运输服务。如果该运输服务构成单项履约义务，且甲公司是运输服务的主要责任人。甲公司应当按照分摊至该运输服务的交易价格确认收入。
分析依据：《企业会计准则第 14 号--收入》第九条、第十条、第二十六条等相关规定；《〈企业会计准则第 14 号--收入〉应用指南 2018 》第 31 页最后一段、第 79 页等相关内容。
【例】甲公司与乙公司签订合同，向其销售一批产品，并负责将该批产品运送至乙公司指定的地点，甲公司承担相关的运输费用。假定销售该产品属于在某一时点履行的履约义务，且控制权在送达乙公司指定地点时转移给乙公司。
本例中，甲公司向乙公司销售产品，并负责运输。该批产品在送达乙公司指定地点时，控制权转移给乙公司。由于甲公司的运输活动是在产品的控制权转移给客户之前发生的，因此不构成单项履约义务，而是甲公司为履行合同发生的必要活动。
分析依据：《企业会计准则第 14 号--收入》第九条、第十四条、第二十六条等相关规定；《〈企业会计准则第 14 号--收入〉应用指南 2018 》
第 31 页最后一段等相关内容。
即，关键的区别点是运输服务发生在转移商品控制权给客户之前还是之后。
由于 CIF 条款下商品控制权转移的通常时点是在货物在装运港上船时，此时运输服务的主要部分尚未开始提供，故基本倾向于按照前面一个案例处理。